Minutes et répertoires du notaire Gaspard MOMET, 20 juin 1760 - 25 septembre 1788 (étude XVI)
Archives nationales
- Minutes de Gaspard MOMET, 1700 - 1800; MC/ET/XVI/744 - MC/ET/XVI/874/B
  - Minutes. 1787, janvier - 1787, avril, janvier 1787 - avril 1787; MC/ET/XVI/860
    - Contrat de mariage entre Jean-Baptiste Guillaume Couesnon, demeurant rue et Porte Saint-Jacques, paroisse Saint-Benoist, avocat au Parlement, et Marie Geneviève Bilgrain, demeurant rue Neuve-des-Petits Champs, paroisse de Saint-Roch., 10 mars 1787; MC/ET/XVI/860
      contrat de mariage; Neuve-des-Petits-Champs (rue); Couesnon, Jean-Baptiste-Guillaume; Bilgrain, Marie-Geneviève; avocat au parlement (Ancien Régime)
    - Contrat de mariage entre Louis Alexis Carnevilliers, demeurant rue Saint-Denis, paroisse Saint-Laurent, maître pâtissier, et Marie Anne Ursule Buffet, demeurant rue de Suresne, paroisse de La Madeleine., 21 avril 1787; MC/ET/XVI/860
      contrat de mariage; Saint-Denis (rue); Saint-Laurent (paroisse); Surène (rue de); Carnevilliers, Louis-Alexis; Buffet, Marie-Anne-Ursulle; pâtissier
  - Minutes. 1787, mai - 1787, septembre, mai 1787 - septembre 1787; MC/ET/XVI/861
    - Contrat de mariage entre Jean Didier Quentin, demeurant rue d'Orléans, paroisse Saint-Jean-en-Grève, domestique, et Jeanne Gaillard, demeurant rue d'Orléans, paroisse de Saint-Jean-en-Grève., 18 mai 1787; MC/ET/XVI/861
      contrat de mariage; Orléans (rue d'); Quentin, Jean-Didier; Gaillard, Jeanne; employé de maison
    - Contrat de mariage entre Jacques Keriou, demeurant rue de Richelieu, paroisse Saint-Eustache, valet de chambre d'un chevalier, et Barbe Donjon, deumeurant hors de Paris (diocèse non identifié)., 4 juin 1787; MC/ET/XVI/861
      contrat de mariage; Richelieu (rue de); Keriou, Jacques; Donjon, Barbe; employé de maison
    - Contrat de mariage entre Pierre Lombard, demeurant rue de Marivaux, paroisse Saint-Eustache, bourgeois de Paris, et Anne Thérèse Benoist, deumeurant hors de Paris (diocèse non identifié)., 9 juin 1787; MC/ET/XVI/861
      contrat de mariage; Marivaux (rue de); Lombard, Pierre; Benoist, Anne-Thérèse
    - Contrat de mariage entre Jean Xiste Roinville, demeurant rue de la Vrillière, paroisse Saint-Eustache, postillon, et Martine Cécile Foureau, demeurant rue Montmartre, paroisse de Saint-Eustache., 13 juillet 1787; MC/ET/XVI/861
      contrat de mariage; Montmartre (rue); Roinville, Jean-Xiste; Foureau, Martine-Cécile; conducteur de véhicules
    - Contrat de mariage entre André Bruel, demeurant rue des Vieux-Augustins, paroisse Saint-Eustache, maître chaudronnier, potier d'étain et balancier, et Denise Cottier, demeurant rue du Chabanais, paroisse de Saint-Roch., 14 juillet 1787; MC/ET/XVI/861
      contrat de mariage; Vieux-Augustins (rue des); Bruel, André; Cottier, Denise; forgeron; potier
    - Contrat de mariage entre Armand Louis Philippes François de Custine marquis demeurant hors de Paris, capitaine de cavalerie au régiment de la Reine, et Louise Madelaine Eléonore Delphine de Saban, demeurant Grande-rue-Saint-Honoré, paroisse de La Madeleine en la Ville-l'Evêque., 23 juillet 1787; MC/ET/XVI/861
      contrat de mariage; Custine, -Armand-Louis-Philippes-François, marquis de; Saban, Louise-Madelaine-Eléonore-Delphine de
    - Procuration de Claude Louise Angélique Bersin, épouse de Anne Emmanuel François Georges de Crussol, marquis d'Amboise, séparée de corps et de biens, demeurant rue Saint-Florentin, à Nicolas Robert, bailli de Voué en Champagne, y demeurant., 25 juillet 1787; MC/ET/XVI/861
      procuration; Bersin, Claude-Louise-Angélique
    - Contrat de mariage entre Jean Charles Lebrun, demeurant rue Neuve-des-Petits Champs, paroisse Saint-Roch, maître tapissier, et Marie Madeleine Antoinette Angrave, demeurant rue Montmartre, paroisse de Saint-Eustache., 22 août 1787; MC/ET/XVI/861
      contrat de mariage; Neuve-des-Petits-Champs (rue); Montmartre (rue); Lebrun, Jean-Charles; Angrave, Marie-Madelaine-Antoinette; tapissier
  - Minutes. 1787, octobre - 1787, décembre, octobre 1787 - décembre 1787; MC/ET/XVI/862
    - Contrat de mariage entre Charles Marie Desvaux, demeurant rue Saint-Germai- l'Auxerrois, paroisse Saint-Germain l'Auxerrois, secrétaire d'un conseiller au Parlement, et Marie Thérèse Sauvage, demeurant rue Saint-Germain-l'Auxerrois, paroisse de Saint-Germain l'Auxerrois., 10 octobre 1787; MC/ET/XVI/862
      contrat de mariage; Saint-Germain-l'Auxerrois (rue); Desvaux, Charles-Marie; Sauvage, Marie-Thérèse
    - Contrat de mariage entre Charles PELLETIÉ demeurant rue Saint-Joseph, paroisse Saint-Eustache, diocèse de Paris, Scieur de pierres et Cécile Michelle Chaumont, demeurant rue Saint-Lazare, paroisse de Saint-Eustache, diocèse de Paris., 19 novembre 1787; MC/ET/XVI/862
      contrat de mariage; Saint-Joseph (rue); Saint-Lazare (rue); Pelletié, Charles; Chaumont, Cécile-Michelle
    - Contrat de mariage entre Jacques COLOMBAT demeurant rue Favart, paroisse Saint-Eustache, diocèse de Paris, Contrôleur de la comédie italienne et Marie Jeanne Thérèse Gavet, deumeurant hors de Paris, paroisse hors de Paris, diocèse non identifié., 27 décembre 1787; MC/ET/XVI/862
      contrat de mariage; Favart (rue); Colombat, Jacques; Gavet, Marie-Jeanne-Thérèse
    - Contrat de mariage entre Joseph Marie DELOUYE demeurant place Vendôme, paroisse Saint-Roch, diocèse de Paris, Bourgeois de Paris et Marie Victoire Lesieur, demeurant place Vendôme, paroisse de Saint-Roch, diocèse de Paris., 31 décembre 1787 - 1787; MC/ET/XVI/862
      contrat de mariage; Vendôme (place); Delouye, Joseph-Marie; Lesieur, Marie-Victoire
  - Minutes. 1788, janvier - 1788, mars, janvier 1788 - mars 1788; MC/ET/XVI/863
  - Minutes. 1788, avril - 1788, juin, avril 1788 - juin 1788; MC/ET/XVI/864
    - Convention de Noël Mouchet, maçon dans la Cour des Suisses au Palais des Tuileries., 28 octobre 1732; MC/ET/XVI/864
      Mouchet, Noël
  - Minutes. 1788, juillet - 1788, 25 septembre, juillet 1788 - 25 septembre 1788; MC/ET/XVI/865
  - Minutes (constitutions de rentes publiques). 1761, janvier - 1761, avril, janvier 1761 - avril 1761; MC/ET/XVI/866
    Édit de décembre 1759, 10e tontine avec baptistaires.
    Le niveau inférieur de description, quand il existe, correspond aux minutes d'actes.
    - Tontine, constitution, emission 1759., 13 janvier 1761; MC/ET/XVI/866
      Nom, qualité: (Mme ou Mlle) Avisse de Lestant, Anne Elisabeth.
      Nom, qualité: (M.) Dumontier, Francois.
    - Tontine, constitution, emission 1759., 15 janvier 1761; MC/ET/XVI/866
    - Tontine, constitution, emission 1759., 15 janvier 1761; MC/ET/XVI/866
      Profession: prêtre
    - Tontine, constitution, emission 1759., 15 janvier 1761; MC/ET/XVI/866
      Nom, qualité: (Mme ou Mlle) Broussart, Marie Therese.
    - Tontine, constitution, emission 1759., 15 janvier 1761; MC/ET/XVI/866
      Nom, qualité: (M.) Fortguerre, Pierre.
    - Tontine, constitution, emission 1759., 15 janvier 1761; MC/ET/XVI/866
      Nom, qualité: (M.) Willemard, Jacques (bourgeois, Paris), Paris
    - Tontine, constitution, emission 1759., 15 janvier 1761; MC/ET/XVI/866
      Nom, qualité: (Mme ou Mlle) Matis, Marie Anne.
    - Tontine, constitution, emission 1759., 15 janvier 1761; MC/ET/XVI/866
      Profession: prêtre, Sarlat (Dordogne)
    - Tontine, constitution, emission 1759., 15 janvier 1761; MC/ET/XVI/866
      Nom, qualité: (M.) Gillet, Pierre.
      Profession: concierge
    - Tontine, constitution, emission 1759., 15 janvier 1761; MC/ET/XVI/866
      Nom, qualité: (Mme ou Mlle) Mothereau, Anne Catherine.
      Nom, qualité: (M.) Berard, Jean Antoine.
      Profession: intéressé dans les voitures de la cour, Paris
    - Tontine, constitution, emission 1759., 15 janvier 1761; MC/ET/XVI/866
      Profession: cirier (marchand), Mans (le) (Sarthe)
    - Tontine, constitution, emission 1759., 15 janvier 1761; MC/ET/XVI/866
      Nom, qualité: (Mme ou Mlle) Monniot, Suzanne Gabrielle.
      Nom, qualité: (M.) Gontry de Louette, Jean (bourgeois, Paris), Paris
    - Tontine, constitution, emission 1759., 15 janvier 1761; MC/ET/XVI/866
    - Tontine, constitution, emission 1759., 15 janvier 1761; MC/ET/XVI/866
      Nom, qualité: (Mme ou Mlle) Lepeltier, Jeanne.
    - Tontine, constitution, emission 1759., 15 janvier 1761; MC/ET/XVI/866
      Nom, qualité: (Mme ou Mlle) Mainteneux, Louise.
    - Tontine, constitution, emission 1759., 15 janvier 1761; MC/ET/XVI/866
      Nom, qualité: (M.) Renodot, Pierre Louis.
      Profession: peaussier (maître), Paris
    - Tontine, constitution, emission 1759., 15 janvier 1761; MC/ET/XVI/866
    - Tontine, constitution, emission 1759., 15 janvier 1761; MC/ET/XVI/866
      Nom, qualité: (M.) Tremeau, Jean (bourgeois, Paris), Paris.
      Profession: marchand de vin
    - Tontine, constitution, emission 1759., 15 janvier 1761; MC/ET/XVI/866
      Nom, qualité: (Mme ou Mlle) Monvoisin, Genevieve Angelique.
      Nom, qualité: (M.) Tremeau, Leger.
      Profession: brodeur privilegie (marchand), Paris
    - Tontine, constitution, emission 1759., 15 janvier 1761; MC/ET/XVI/866
      Nom, qualité: (M.) Gillet, Pierre Joseph.
    - Tontine, constitution, emission 1759., 15 janvier 1761; MC/ET/XVI/866
      Nom, qualité: (M.) Masse, Jacques (bourgeois, Paris), Paris
    - Tontine, constitution, emission 1759., 15 janvier 1761; MC/ET/XVI/866
      Nom, qualité: (M.) Bussy, Jean Baptiste Gabriel.
      Profession: marechal des logis du roi, Paris
    - Tontine, constitution, emission 1759., 15 janvier 1761; MC/ET/XVI/866
      Nom, qualité: (M.) Mothereau, Marie Anne
    - Tontine, constitution, emission 1759., 20 janvier 1761; MC/ET/XVI/866
      Nom, qualité: (M.) Leclerc, Jean Alexandre (bourgeois, Paris), Paris
    - Tontine, constitution, emission 1759., 20 janvier 1761; MC/ET/XVI/866
      Nom, qualité: (Mme ou Mlle) Pinard, Anne.
      Nom, qualité: (M.) Valine, Gabriel.
      Profession: etalier boucher
    - Tontine, constitution, emission 1759., 20 janvier 1761; MC/ET/XVI/866
    - Tontine, constitution, emission 1759., 20 janvier 1761; MC/ET/XVI/866
      Nom, qualité: (Mme ou Mlle) Merard, Marie Anne.
    - Tontine, constitution, emission 1759., 20 janvier 1761; MC/ET/XVI/866
      Nom, qualité: (Mme ou Mlle) Poigny, Marie Anne.
      Nom, qualité: (M.) Mercier, Francois.
      Profession: menuisier
    - Tontine, constitution, emission 1759., 20 janvier 1761; MC/ET/XVI/866
      Nom, qualité: (Mme ou Mlle) Veron, Cecile Agathe.
      Nom, qualité: (M.) Constant, Francois.
      Profession: bonnetier (marchand), Paris
    - Tontine, constitution, emission 1759., 20 janvier 1761; MC/ET/XVI/866
      Nom, qualité: (M.) Willemard, Jacqus (bourgeois, Paris), Paris
    - Tontine, constitution, emission 1759., 20 janvier 1761; MC/ET/XVI/866
      Nom, qualité: (M.) Massieu, Antoine.
      Profession: tourneur (maître), Paris
    - Tontine, constitution, emission 1759., 20 janvier 1761; MC/ET/XVI/866
      Nom, qualité: (M.) Allard, Jean (bourgeois, Paris), Paris
    - Tontine, constitution, emission 1759., 20 janvier 1761; MC/ET/XVI/866
      Profession: doyen de la faculte de medecine (ancien), Paris
    - Tontine, constitution, emission 1759., 20 janvier 1761; MC/ET/XVI/866
      Nom, qualité: (M.) Bonnevaine, Michel Francois (bourgeois, Paris), Paris
    - Tontine, constitution, emission 1759., 20 janvier 1761; MC/ET/XVI/866
      Nom, qualité: (Mme ou Mlle) Lemoyne, Genevieve Simone.
    - Tontine, constitution, emission 1759., 20 janvier 1761; MC/ET/XVI/866
      Nom, qualité: (M.) Choquet, Daniel (bourgeois, Mans), Mans.
      Profession: Mans (le) (Sarthe)
    - Tontine, constitution, emission 1759., 30 janvier 1761; MC/ET/XVI/866
      Profession: eveque, Arras (Pas-de-Calais)
    - Tontine, constitution, emission 1759., 5 février 1761; MC/ET/XVI/866
      Profession: prêtre, Chatel-Censoir (Yonne)
    - Tontine, constitution, emission 1759., 5 février 1761; MC/ET/XVI/866
      Profession: prêtre, Nantouillet (Seine-et-Marne)
    - Tontine, constitution, emission 1759., 5 février 1761; MC/ET/XVI/866
    - Tontine, constitution, emission 1759., 5 février 1761; MC/ET/XVI/866
      Nom, qualité: (Mme ou Mlle) Doublemar, Elisabeth Rose.
      Nom, qualité: (M.) Thierriat, Jean.
    - Tontine, constitution, emission 1759., 5 février 1761; MC/ET/XVI/866
      Nom, qualité: (M.) Tinet, Adrien (bourgeois, Paris), Paris.
    - Tontine, constitution, emission 1759., 5 février 1761; MC/ET/XVI/866
    - Tontine, constitution, emission 1759., 5 février 1761; MC/ET/XVI/866
      Nom, qualité: (Mme ou Mlle) Camus, Marie Therese
    - Tontine, constitution, emission 1759., 5 février 1761; MC/ET/XVI/866
      Nom, qualité: (Mme ou Mlle) Bussy de, Philippe Louise.
    - Tontine, constitution, emission 1759., 5 février 1761; MC/ET/XVI/866
      Nom, qualité: (Mme ou Mlle) Jacquet, Elisabeth Genevieve.
      Nom, qualité: (M.) Plotet, Jean Louis (bourgeois, Paris), Paris
    - Tontine, constitution, emission 1759., 5 février 1761; MC/ET/XVI/866
    - Tontine, constitution, emission 1759., 5 février 1761; MC/ET/XVI/866
      Nom, qualité: (Mme ou Mlle) Guyot, Louise Elisabeth
    - Tontine, constitution, emission 1759., 5 février 1761; MC/ET/XVI/866
      Nom, qualité: (M.) Rocquin, Nicolas (bourgeois, Paris), Paris
    - Tontine, constitution, emission 1759., 5 février 1761; MC/ET/XVI/866
      Nom, qualité: (Mme ou Mlle) Doyen de La Bussiere, Catherine
    - Tontine, constitution, emission 1759., 5 février 1761; MC/ET/XVI/866
    - Tontine, constitution, emission 1759., 5 février 1761; MC/ET/XVI/866
      Nom, qualité: (Mme ou Mlle) Marcault, Marie Madeleine.
      Nom, qualité: (M.) Visigny de, Jean Remi (bourgeois, Paris), Paris.
    - Tontine, constitution, emission 1759., 5 février 1761; MC/ET/XVI/866
    - Tontine, constitution, emission 1759., 5 février 1761; MC/ET/XVI/866
      Nom, qualité: (Mme ou Mlle) Gallien, Marguerite.
    - Tontine, constitution, emission 1759., 5 février 1761; MC/ET/XVI/866
      Nom, qualité: (Mme ou Mlle) Ganier, Anne
    - Tontine, constitution, emission 1759., 5 février 1761; MC/ET/XVI/866
      Profession: apothicaire (marchand), Paris
    - Tontine, constitution, emission 1759., 5 février 1761; MC/ET/XVI/866
    - Tontine, constitution, emission 1759., 5 février 1761; MC/ET/XVI/866
      Nom, qualité: (Mme ou Mlle) Sauvage, Marie Genevieve.
      Nom, qualité: (M.) Blonet, Jacques.
      Profession: cordonnier, Paris
    - Tontine, constitution, emission 1759., 5 février 1761; MC/ET/XVI/866
      Nom, qualité: (M.) Prevost, Nicolas Claude.
    - Tontine, constitution, emission 1759., 5 février 1761; MC/ET/XVI/866
      Nom, qualité: (Mme ou Mlle) Simonet, Marie Genevieve.
    - Tontine, constitution, emission 1759., 5 février 1761; MC/ET/XVI/866
      Nom, qualité: (Mme ou Mlle) Breton, Marguerite.
      Nom, qualité: (M.) Dumont, Jean (bourgeois, Paris), Paris.
    - Tontine, constitution, emission 1759., 5 février 1761; MC/ET/XVI/866
      Nom, qualité: (Mme ou Mlle) Lecellier, Catherine.
    - Tontine, constitution, emission 1759., 5 février 1761; MC/ET/XVI/866
      Nom, qualité: (Mme ou Mlle) Brissot, Jeanne
    - Tontine, constitution, emission 1759., 13 février 1761; MC/ET/XVI/866
      Nom, qualité: (Mme ou Mlle) Alexandre, Catherine Louise.
    - Tontine, constitution, emission 1759., 20 février 1761; MC/ET/XVI/866
      Nom, qualité: (M.) Lafolly de, Jean Pierre Francois.
    - Tontine, constitution, emission 1759., 20 février 1761; MC/ET/XVI/866
    - Tontine, constitution, emission 1759., 20 février 1761; MC/ET/XVI/866
      Nom, qualité: (Mme ou Mlle) Mouse, Marie Anne.
    - Tontine, constitution, emission 1759., 20 février 1761; MC/ET/XVI/866
    - Tontine, constitution, emission 1759., 20 février 1761; MC/ET/XVI/866
      Nom, qualité: (M.) Teisserene, Etienne.
    - Tontine, constitution, emission 1759., 3 mars 1761; MC/ET/XVI/866
      Nom, qualité: (Mme ou Mlle) Gretin, Catherine.
    - Tontine, constitution, emission 1759., 3 mars 1761; MC/ET/XVI/866
      Nom, qualité: (M.) Massaron, Charles Nicolas.
      Profession: avocat au Parlement (ancien), Paris
    - Tontine, constitution, emission 1759., 3 mars 1761; MC/ET/XVI/866
      Nom, qualité: (Mme ou Mlle) Lefebvre, Marie Anne.
    - Tontine, constitution, emission 1759., 3 mars 1761; MC/ET/XVI/866
      Nom, qualité: (M.) Massieux, Antoine.
    - Tontine, constitution, emission 1759., 3 mars 1761; MC/ET/XVI/866
      Nom, qualité: (Mme ou Mlle) Quentin, Marie Anne.
    - Tontine, constitution, emission 1759., 10 mars 1761; MC/ET/XVI/866
      Nom, qualité: (M.) Theliey, Jean Francois.
      Profession: brodeur, Paris
    - Tontine, constitution, emission 1759., 10 mars 1761; MC/ET/XVI/866
      Nom, qualité: (Mme ou Mlle) Raux, Marie Madeleine.
    - Tontine, constitution, emission 1759., 10 mars 1761; MC/ET/XVI/866
      Profession: procureur en la cour, Paris
    - Tontine, constitution, emission 1759., 10 mars 1761; MC/ET/XVI/866
    - Tontine, constitution, emission 1759., 10 mars 1761; MC/ET/XVI/866
      Profession: Nantouillet (Seine-et-Marne)
    - Tontine, constitution, emission 1759., 10 mars 1761; MC/ET/XVI/866
    - Tontine, constitution, emission 1759., 10 mars 1761; MC/ET/XVI/866
      Nom, qualité: (M.) Lachinal Siordet de, Silvestre (bourgeois, Paris), Paris
    - Tontine, constitution, emission 1759., 10 mars 1761; MC/ET/XVI/866
    - Tontine, constitution, emission 1759., 10 mars 1761; MC/ET/XVI/866
      Nom, qualité: (Mme ou Mlle) Pulleu, Jeanne Cecile.
    - Tontine, constitution, emission 1759., 10 mars 1761; MC/ET/XVI/866
      Nom, qualité: (M.) Marchand, Jacques (bourgeois, Paris), Paris
    - Tontine, constitution, emission 1759., 10 mars 1761; MC/ET/XVI/866
    - Tontine, constitution, emission 1759., 10 mars 1761; MC/ET/XVI/866
      Nom, qualité: (Mme ou Mlle) Esnault D' Asselines, Suzanne.
      Nom, qualité: (M.) Le Bourdais de Chassille, Jean Louis.
      Profession: conseiller au presidial, Mans (le) (Sarthe)
    - Tontine, constitution, emission 1759., 10 mars 1761; MC/ET/XVI/866
    - Tontine, constitution, emission 1759., 10 mars 1761; MC/ET/XVI/866
      Nom, qualité: (Mme ou Mlle) Cherpentier, Marie Francoise.
    - Tontine, constitution, emission 1759., 10 mars 1761; MC/ET/XVI/866
    - Tontine, constitution, emission 1759., 10 mars 1761; MC/ET/XVI/866
    - Tontine, constitution, emission 1759., 10 mars 1761; MC/ET/XVI/866
    - Tontine, constitution, emission 1759., 10 mars 1761; MC/ET/XVI/866
      Nom, qualité: (M.) Montier, Antoine (bourgeois, Paris), Paris
    - Tontine, constitution, emission 1759., 10 mars 1761; MC/ET/XVI/866
      Nom, qualité: (Mme ou Mlle) Jacob, Madeleine Anne.
      Nom, qualité: (M.) Laurent, Pierre Louis Vincent.
      Profession: greffier des batiments du roi, Paris
    - Tontine, constitution, emission 1759., 10 mars 1761; MC/ET/XVI/866
    - Tontine, constitution, emission 1759., 10 mars 1761; MC/ET/XVI/866
      Nom, qualité: (Mme ou Mlle) Lanselin, Suzanne
    - Tontine, constitution, emission 1759., 3 avril 1761; MC/ET/XVI/866
      Profession: officier au regiment de noailles (ancien), Paris
    - Tontine, constitution, emission 1759., 3 avril 1761; MC/ET/XVI/866
      Nom, qualité: (M.) Orry, Francois.
    - Tontine, constitution, emission 1759., 3 avril 1761; MC/ET/XVI/866
      Nom, qualité: (M.) Thore, Etienne Pierre Louis.
    - Tontine, constitution, emission 1759., 3 avril 1761; MC/ET/XVI/866
      Nom, qualité: (M.) Cutu, Jerome (bourgeois, Paris), Paris
    - Tontine, constitution, emission 1759., 3 avril 1761; MC/ET/XVI/866
      Nom, qualité: (Mme ou Mlle) Walterspergers, Anne.
      Nom, qualité: (M.) Mourlon, Antoine.
    - Tontine, constitution, emission 1759., 3 avril 1761; MC/ET/XVI/866
    - Tontine, constitution, emission 1759., 3 avril 1761; MC/ET/XVI/866
      Nom, qualité: (M.) Ferry, Nicolas.
      Profession: cordonnier (maître), Paris
    - Tontine, constitution, emission 1759., 3 avril 1761; MC/ET/XVI/866
      Nom, qualité: (Mme ou Mlle) Beaufort, Marie Anne Francoise.
    - Tontine, constitution, emission 1759., 3 avril 1761; MC/ET/XVI/866
      Nom, qualité: (M.) Thierrat, Jean.
    - Tontine, constitution, emission 1759., 17 avril 1761; MC/ET/XVI/866
      Nom, qualité: (M.) Bonneguize de, Francois (marquis).
    - Tontine, constitution, emission 1759., 17 avril 1761; MC/ET/XVI/866
      Nom, qualité: (Mme ou Mlle) Mouze, Marie Anne.
    - Tontine, constitution, emission 1759., 17 avril 1761; MC/ET/XVI/866
      Nom, qualité: (M.) Lecointe, Jean Pierre (écuyer).
    - Tontine, constitution, emission 1759., 28 avril 1761; MC/ET/XVI/866
    - Tontine, constitution, emission 1759., 28 avril 1761; MC/ET/XVI/866
      Nom, qualité: (Mme ou Mlle) Pautaine de, Annne Elisabeth.
    - Tontine, constitution, emission 1759., 14 juillet 1761; MC/ET/XVI/866
      Nom, qualité: (M.) Frossard, Charles (bourgeois, Paris), Paris
    - Tontine, constitution, emission 1759., 28 juillet 1761; MC/ET/XVI/866
      Nom, qualité: (Mme ou Mlle) Guettard, Jeanne.
    - Tontine, constitution, emission 1759., 28 juillet 1761; MC/ET/XVI/866
    - Tontine, constitution, emission 1759., 28 juillet 1761; MC/ET/XVI/866
      Profession: tailleur d'habits (maître), Paris
    - Tontine, constitution, emission 1759., 28 juillet 1761; MC/ET/XVI/866
      Nom, qualité: (Mme ou Mlle) Fleury, Anne Louise.
      Nom, qualité: (M.) Sens de, Claude Antoine (bourgeois, Paris), Paris
    - Tontine, constitution, emission 1759., 28 juillet 1761; MC/ET/XVI/866
  - Minutes (constitutions de rentes publiques). 1761, août - 1761, décembre, août 1761 - décembre 1761; MC/ET/XVI/867
    1761, août et décembre: édit de décembre 1759, 10e tontine avec baptistaires.
    - Tontine, constitution, emission 1759., 4 août 1761; MC/ET/XVI/867
    - Tontine, constitution, emission 1759., 4 août 1761; MC/ET/XVI/867
      Nom, qualité: (M.) Delaloge, Jean Bapiste.
    - Tontine, constitution, emission 1759., 27 août 1761; MC/ET/XVI/867
    - Tontine, constitution, emission 1759., 22 octobre 1761; MC/ET/XVI/867
      Profession: lingere (me-mde), Paris
      Date de révision: 2012
  - Minutes (constitutions de rentes publiques). 1761 - 1762, juillet, 1761 - juillet 1762; MC/ET/XVI/868
    1761 à 1762, janvier, mars, et juillet: édit de décembre 1759, 10e tontine avec baptistaires.
    - Tontine, constitution, emission 1759., 22 octobre 1761; MC/ET/XVI/868
      Nom, qualité: (M.) Lemaire Du Coudray, Sebastien Henri (bourgeois, Paris), Paris
    - Tontine, constitution, emission 1759., 22 octobre 1761; MC/ET/XVI/868
      Nom, qualité: (Mme ou Mlle) Pelletier, Marie Anne.
      Profession: lingere (me-mde), Paris.
    - Tontine, constitution, emission 1759., 22 octobre 1761; MC/ET/XVI/868
      Nom, qualité: (M.) Serre de, Claude Antoine (bourgeois, Paris), Paris.
    - Tontine, constitution, emission 1759., 22 octobre 1761; MC/ET/XVI/868
      Nom, qualité: (M.) La Loge de, Jean Baptiste.
    - Tontine, constitution, emission 1759., 22 octobre 1761; MC/ET/XVI/868
      Nom, qualité: (M.) Brye de, Antoine Francois (bourgeois, Paris), Paris.
    - Tontine, constitution, emission 1759., 22 octobre 1761; MC/ET/XVI/868
      Nom, qualité: (M.) Beaurain, Antoine (bourgeois, Paris), Paris
    - Tontine, constitution, emission 1759., 22 octobre 1761; MC/ET/XVI/868
      Nom, qualité: (M.) Laon de, Jacques.
      Profession: sergent aux gardes francaises, Paris
    - Tontine, constitution, emission 1759., 22 octobre 1761; MC/ET/XVI/868
    - Tontine, constitution, emission 1759., 22 octobre 1761; MC/ET/XVI/868
    - Tontine, constitution, emission 1759., 22 octobre 1761; MC/ET/XVI/868
    - Tontine, constitution, emission 1759., 22 octobre 1761; MC/ET/XVI/868
      Nom, qualité: (M.) Daniel, Jean Charles (bourgeois, Paris), Paris
    - Tontine, constitution, emission 1759., 22 octobre 1761; MC/ET/XVI/868